臺灣臺東地方法院刑事判決　　　　　　　　 八十　年度﹞E十一年度易字第八一號
　　公　訴　人　臺灣臺東地方法院檢察署檢察官
　　被　　　告　甲○○
右列被告因竊盜案件，經檢察官聲請簡易判決處刑（九十一年度偵字第三一六號），
經本院審理後，認有刑事訴訟法第四百五十一條之一第四項但書之情形，改適用通常
程序，判決如左：
    主  文
甲○○攜帶兇器逾越牆垣竊盜，處有期徒刑陸月，如易科罰金，以參佰元折算壹日。
扣案之美工刀、螺絲起子及瑞士刀各壹支沒收之。
    事      實
一、甲○○意圖為自己不法之所有，於民國九十一年一月十日凌晨五時許，攜帶客觀
    上對人之身體、生命具有危險性而足為凶器使用之美工刀、樹剪、螺絲起子各一
    支，翻越丙○○所承租供經營麵店使用而當時無人居住之臺東縣臺東市○○○路
    二０九號房屋後方圍牆，侵入該屋後院，竊取丙○○所有置放後院豬舍內之斷裂
    鋸片一截得手後，以後院中鐵尺一把及木條一支分別纏繞鐵絲，作成勾子狀，破
    壞後門紗窗（侵入住宅及毀損部分均未據告訴），並擬以前開自製工具勾啟後門
    未果而作罷，嗣因吸食毒品乃倒睡在圍牆旁（施用毒品部分業經本院裁定送勒戒
    處所觀察勒戒）。迨至同日上午十時二十分許，丙○○前來開門營業時發覺有異
    而報警當場查獲，並扣得美工刀、樹剪、螺絲起子及瑞士刀各一支。
二、案經臺東縣警察局臺東分局報請臺灣臺東地方法院檢察署檢察官偵查起訴。
    理      由
一、訊據被告甲○○對於右揭犯行坦白承認，核與被害人丙○○於警訊、偵查及本院
    調查時所指訴之情節相符，並有贓物認領保管單一紙在卷可證，復有美工刀、樹
    剪、螺絲起子及瑞士刀各一支扣案足資佐證，足證被告之自白與事實相符，應堪
    信為真實。雖被害人丙○○於本院調查時稱：被告所竊得之鋸片一截係其擬丟棄
    之物等語，然其於偵查中陳稱：鋸片其還在使用等語，且被告於本院審理時亦自
    承：那截鋸子可帶回家鋸東西等語，足見被告所竊得之鋸片仍係有價值、用途之
    物品，縱被害人事後有拋棄所有意，亦無礙被告竊盜犯行之成立。本件事證已臻
    明確，被告犯行洵堪認定。
二、按刑法第三百二十一條第一項第三款之攜帶兇器竊盜罪，係以行為人攜帶兇器竊
    盜為其加重條件，此所謂兇器，其種類並無限制，凡客觀上足對人之生命、身體
    、安全構成威脅，具有危險性之兇器均屬之，且衹須行竊時攜帶此種具有危險性
    之兇器為已足，並不以攜帶之初有行兇之意圖為必要，查扣案之美工刀刀面完好
    ，而樹剪及螺絲起子分別有銳利刀面及尖端，業經本院當庭勘驗無誤，有審判筆
    錄可稽，若持之行兇，客觀上足以對人之生命、身體構成威脅，為具有危險性之
    兇器，另經勘驗扣案之瑞士刀，其小刀部分已經磨成鑰匙，並非凶器，亦有前開
    審判筆錄可憑。本件被告持前開足為凶器美工刀、樹剪及螺絲起子，踰越房屋後
    院圍牆而入內竊取被害人所有之鋸片，核係犯刑法第三百二十一條第一項第二、
    三款之踰越牆垣攜帶兇器竊盜罪。爰審酌被告犯罪之手段、目的在於不勞而獲，
    ，所竊取之物品價值低微，惟對於被害人心理造成之恐懼及犯罪坦承犯行，態度
    尚稱良好等一切情狀，量處如主文所示之刑，並諭知易科罰金之折算標準。扣案
    之美工刀、螺絲起子及瑞士刀各一支，為被告所有供竊盜犯罪用之物，業經被告
    供承在卷，爰依刑法第三十八條第一項第二款之規定，宣告沒收。另扣案之樹剪
    一支，被告供稱係向友人所借云云，雖未提出其友人姓名年籍以供查證，惟亦無
    證據足資證明係被告所有，茲不併予宣告沒收。
三、公訴意旨另以：被告於右揭時地竊取鐵尺一把及木條一支，亦涉有加重竊盜犯行
    等語。惟按刑法上之竊盜罪，須意圖為自己或第三人不法之所有，而竊取他人所
    有物，為其成立要件，若行為人祇因暫時之使用而取得之，用後即行歸還，既欠
    缺意思要件，自難以竊盜罪責相繩。最高法院七十一年度台上字第七０三一號判
    決可資參照。經查：本案被告拿取前開鐵尺及木條，無非臨時欲用以作為開門工
    具，且於開門未果後即棄置現場之事實，不僅為被告及被害人於警訊時陳述甚詳
    ，亦為公訴人於起訴書所認定之事實，顯見被告並無欲將之據為己有而攜離現場
    之意圖，依前揭最高法院判決意旨，自難認被告有為自己所有之不法意圖，本應
    諭知被告無罪之判決，惟此部分與前開有罪部分係屬實質一罪關係，爰不另無罪
    之諭知。
據上論斷，應依刑事訴訟法第二百九十九條第一項前段，刑法第三百二十一條第一項
第二款、第三款、第四十一條第一項前段、第三十八條第一項第二款，罰金罰鍰提高
標準條例第二條，判決如主文。
本案經檢察官乙○○到庭執行職務
中    華    民    國      九十一      年        六      月    二十八    日
                                      臺灣臺東地方法院刑事庭
                                          法  官  楊力進
右正本證明與原本無異。
如不服本判決，應於判決送達後十日內向本院提出上訴狀。（須附繕本）
「切勿逕送上級法院」
              書記官  王正男
中    華    民    國      九十一      年        六      月    二十八    日
附記
中華民國刑法第三百二十一條第一項第二、三款
 (加重竊盜罪)
犯竊盜罪而有左列情形之一者，處六月以上五年以下有期徒刑：
一  於夜間侵入住宅或有人居住之建築物、船艦，或隱匿其內而犯之者。
二  毀越門扇、牆垣或其他安全設備而犯之者。
三  攜帶兇器而犯之者。
四  結夥三人以上而犯之者。
五  乘火災、水災或其他災害之際而犯之者。
六  在車站或埠頭而犯之者。
前項之未遂罰之。
中華民國刑法第四十一條
犯最重本刑為五年以下有期徒刑以下之刑之罪，而受六個月以下有期徒刑
或拘役之宣告，因身體、教育、職業、家庭之關係或其他正當事由，執行
顯有困難者，得以一元以上三元以下折算一日，易科罰金。但確因不執行
所宣告之刑，難收矯正之效，或難以維持法秩序者，不在此限。
併合處罰之數罪，均有前項情形，其應執行之刑逾六月者，亦同。
中華民國刑法第三十八條第一項第二款
 (沒收物)
左列之物沒收之：
一  違禁物。
二  供犯罪所用或犯罪預備之物。
三  因犯罪所得之物。
前項第一款之物，不問屬於犯人與否，沒收之。
第一項第二款、第三款之物，以屬於犯人者為限，得沒收之。但有特別規
定者，依其規定。
